【裁判字號】    89,交聲,111
【裁判日期】    891024
【裁判案由】    聲明異議
【裁判全文】
臺灣臺中地方法院交通事件裁定                    八十九年度交聲字第一一一號
    原處分機關  交通部公路局台中區監理所豐原監理站
    受處分人即
    異  議  人  甲○○
右列受分人因違反道路交通管理處罰條例案件，對於交通部公路局台中區監理所豐原
監理站民國八十九年九月一日所為之處分（豐監稽違六三字第二Ｏ三號），聲明異議
，本院裁定如左：
    主  文
異議駁回。
    理  由
一、按道路交通管理處罰條例第四十條第一項規定：「汽車駕駛人，行車速度，超過
    規定之最高時速，或低於規定之最低時速，或裝用測速雷達感應器者，處四百元
    以上八百元以下罰鍰，其感應器沒入之。」；又汽車駕駛人違反第四十條第一項
    規定者，除依該條款處罰鍰外，並予記違規點數一點，同條例第六十三條第一項
    第一款亦定有明文。次按汽車違反道路交通管理事件，以科學儀器取得違規證據
    資料，足資認定其違規事實者，得逕行舉發之，而逕行舉發，應記明車輛牌照號
    碼、車型等可資辨明之資料，查明汽車所有人姓名或名稱、住址，並以該汽車所
    有人為被通知人製單舉發之，由舉發機關送達被通知人；且逕行舉發違反道路交
    通管理事件，經汽車所有人依通知單之應到案日期前到案，並告知違規駕駛人姓
    名、身分證統一編號及住址者，處罰機關應即另行通知違規駕駛人到案依法處理
    ，逾應到案日期，處罰機關應依道路交通管理處罰條例第八十五條第三項規定處
    罰該汽車所有人，違反道路交通管理事件統一裁罰標準及處理細則第二十三條第
    一項第五款、第二項、第十一條第一項第二款、第二十四條亦分別定有明文。
二、本件受處分人即異議人甲○○聲明異議意旨略以：因同時間同一地點有兩部車，
    不知如何證明是那一部車超速，自難遽認伊有超速駕駛等語。
三、經查：本件受處分人即異議人就其於民國八十九年七月二十六日中午十二時五十
    四分許，駕駛車號Ｂ２－７８３９號自用小客車，行經台十三線北向三．四公里
    處超速之事實不爭執，核與證人即舉發之警員李春貴於本院調查時到庭證述情節
    相符，復有苗栗縣警察局設於該處之雷達自動測速照相設備拍攝有採證照片二紙
    及苗栗縣警察局書函一紙在卷可憑；而受處分人於收受前開苗縣警交字第Ｆ00
    000000號舉發違反道路交通管理事件通知單後，並未於通知單上所載之應
    到案日期前到案等情，亦為受處分人所自承，並有前開舉發違反道路交通管理事
    件通知單一紙、交通部公路局中區○○○○○道路交通管理事件裁決書一紙附卷
    可稽。其次，以目前警方所用雷達測速儀器之精確性，應可認定被處分人確有超
    速行駛之事實，且該舉發警員與異議人間並無怨隙，當不致無端藉故加以誣陷，
    異議人空言其未超速，核與事實不符，異議人前開所辯自無足採。從而，原處分
    機關援引首揭規定，裁處罰鍰新台幣二千四百元，並記違規點數一點，核無不當
    。本件聲明異議為無理由，應予駁回。
四、據上論斷，應依道路交通管理處罰條例第八十七條第二項，道路交通案件處理辦
    法第十九條，裁定如主文。
中      華      民      國    八十九    年      十      月    二十四    日
                                   臺灣臺中地方法院交通法庭
                                       法  官  夏  一  
右正本證明與原本無異。
如不服本裁定應於送達後五日內向本院提出抗告狀。
                                       書記官
中      華      民      國    八十九    年      十      月    二十五    日


司法院資訊處製作；財團法人民間司法改革基金會備份。
